【裁判字號】    97,交聲,126
【裁判日期】    980122
【裁判案由】    違反道路交通管理處罰條例聲明異議
【裁判全文】
臺灣臺東地方法院交通事件裁定        97年度交聲字第126號
原處分機關  交通部公路總局臺北區監理所花蓮監理站玉里分站
異  議  人  乙○○
即受處分人
代  理  人  丙○○
上列異議人即受處分人因違反道路交通管理處罰條例案件，對於
交通部公路總局臺北區監理所花蓮監理站玉里分站中華民國97年
12月8日北監玉裁字第裁45-P00000000號所為之裁決處分  (原舉
發案號：花警交字第P00000000號)，聲明異議，本院裁定如下：
    主  文
異議駁回。
    理  由
一、原處分意旨略以：異議人即受處分人乙○○於民國 97年9月
    22日9時30分許，騎乘車號 ZZO－823號輕型機車，在臺九線
    315.9公里處 ，因車禍肇事，經消防隊人員將之送醫，並由
    花蓮縣警察局玉里分局委託佛教慈濟綜合醫院花蓮總院 (下
    稱慈濟醫院)人員抽血檢測其血中酒精濃度為83MG/DL，換算
    呼氣酒精濃度達每公升 0.415毫克，已逾規定不得駕駛車輛
    之濃度標準，乃依法掣單舉發違規，爰依道路交通管理處罰
    條例第35條第1項第1款之規定，裁處異議人罰鍰新臺幣 30,
    000元，吊扣駕駛執照12個月，並施以道安講習等語。
二、異議意旨略以：異議人當天並未喝酒，亦不會喝酒，且當天
    送醫後，醫院並未告知抽血狀況，不知為何會有酒測數值 ?
    且異議人患有憂鬱症，長期服用憂鬱症的藥物，可能係因服
    用藥物之影響而造成，爰對原處分不服，而依法聲明異議，
    請求撤銷原處分云云。
三、按汽車駕駛人，駕駛汽車經測試檢定有酒精濃度超過規定標
    準者，處新臺幣1萬5千元以上 6萬元以下罰鍰，並當場移置
    保管該汽車及吊扣其駕駛執照 1年。汽車駕駛人肇事拒絕接
    受或肇事無法實施第 1項測試之檢定者，應由交通勤務警察
    或依法令執行交通稽查任務人員，將其強制移由受委託醫療
    或檢驗機構對其實施血液或其他檢體之採樣及測試檢定。汽
    車駕駛人，有第35條第 1項規定之情形，應接受道路交通安
    全講習。汽車駕駛人有飲用酒類或其他類似物後其吐氣所含
    酒精濃度超過每公升0.25毫克或血液中酒精濃度超過百分之
    0.05以上，不得駕車，道路交通管理處罰條例第35條第 1項
    第1款、第5項、第24條第1項第2款及道路交通安全規則第11
    4條第2款分別定有明文。
四、經查：
  (一)本件異議人於上揭時地因酒後騎乘機車發生道路交通事故，
    經消防隊人員將異議人送往慈濟醫院急救，並經警委託慈濟
    醫院檢驗人員對異議人實施血液採樣及測試檢定，測得其血
    液酒精濃度為83 MG/DL，換算呼氣酒精濃度為每公升0.415
    毫克，經消防隊人員詢問異議人身份後，嗣經警再電話與異
    議人家人確認身份後，始逕行簽發本件舉發通知單等情，已
    據證人即本件舉發員警甲○○於本院審理中到庭證稱: 本件
    是異議人在台九線 315.9公里處肇事，先送到行政院衛生署
    玉里醫院 (以下簡稱玉里醫院 )，嗣後再轉送到慈濟醫院，
    因我先留在現場測繪，嗣後我到玉里醫院後，因異議人已被
    轉送到慈濟醫院，所以沒辦法作呼氣的酒測，我們係依據道
    路交通管理處罰條例第35條，駕駛人如果不能進行呼氣酒測
    ，我們可以委託醫院進行抽血檢測，當時醫院有要我們出示
    委託書，我們事後有補給醫院，醫院才把檢測報告給我們，
    檢測值是醫院提供的; 另依照道路交通事故處理辦法規定，
    只要有肇事就要測酒測; 當天是消防人員先詢問異議人確認
    其身份後，嗣後我也有打電話與異議人之家人再確認其身份
    等語明確，並有慈濟醫院檢驗科藥物濃度檢驗報告 1紙附卷
    可參，以證人甲○○係花蓮縣警察局玉里分局第四組之員警
    ，平日職司犯罪偵查及道路交通管理、維護交通秩序之指揮
    稽查等工作，其與異議人間，素昧平生又無怨隙，殊無甘冒
    偽證罪責，故為不實舉發之理由存在，是證人甲○○前開所
    述自屬可信，因之，證人甲○○因異議人發生道路交通事故
    ，且異議人因肇事而轉送至他醫院，無法實施呼氣酒精濃度
    測試之檢定，始委託慈濟醫院檢驗人員對異議人實施血液採
    樣及測試檢定，合於道路交通管理處罰條例第35條第1項及
    第5款之規定，自屬合法而無不當。
  (二)又觀諸卷附之慈濟醫院檢驗科藥物濃度檢驗報告，本件血液
    檢體係屬於該院病患乙○○所有，且採樣時間亦為 97年9月
    22日，足見該份藥物濃度檢驗報告確係異議人於當日送醫後
    所採血液之檢驗報告無疑，是異議人質疑該份生化檢驗報告
    並非其當日所採血液之檢驗報告，自無可採。
  (三)再異議人乙○○於 97年9月12日當月因憂鬱症所服用之藥物
    ，業經其提出 97年12月4日行院院衛生署臺東醫院 (以下簡
    稱署東醫院)診斷證明書1紙為證，經本院依職權函詢署東醫
    院之結果，異議人當月服用之藥物為泰薴 (Tarnin )及卡賓
    (Carpine )，其成份未有酒精存在，亦有上開署東醫院97年
    12月31日97東醫歷字第0970007407號函 1紙附卷可參，足見
    異議人乙○○所稱可能係因服用憂鬱症之藥物致血液中檢驗
    出有酒精成份乙情，顯不足採。
五、綜上所述，異議人確有於上揭時、地因酒後騎乘機車肇事之
    違規行為，從而原處分機關依上揭道路交通管理處罰條例第
    35條第1項第1款之規定，裁定異議人罰鍰30,000元，吊扣駕
    駛執照12個月，並施以道安講習之處分，自屬有據，異議人
    執上開事由指摘原處分不當，求予撤銷，為無理由，應予駁
    回。
五、依道路交通案件處理辦法第19條，裁定如主文。
中    華    民    國    98    年    1     月    22    日
                  交通法庭    法  官  蔡慧雯
以上正本證明與原本無異。
如不服本裁定，應於裁定送達後5日內向本院提出抗告狀（須附
繕本）。
「切勿逕送上級法院」
                              書記官  林慧芬
中    華    民    國    98    年    1     月    23    日


司法院資訊處製作；財團法人民間司法改革基金會備份。
